【裁判字號】    90,易,801
【裁判日期】    900627
【裁判案由】    賭博
【裁判全文】
臺灣彰化地方法院刑事判決                            九十年度易字第八一號
    公  訴  人  臺灣彰化地方法院檢察署檢察官
    被      告  乙○○
    被      告  丁○○
    被      告  丙○○
    被      告  甲○○
    被      告  辛○○
    被      告  癸○
    被      告  壬○○
    被      告  己○○
    被      告  戊○○
    被      告  子○○
右列被告等因賭博案件，經檢察官聲請簡易判決處刑 (九十年度偵字第一一八一號)
，本院北斗簡易庭認應適用通常訟程序，移送本院，本院判決如左：
    主  文
丁○○、丙○○、甲○○、辛○○、癸○、壬○○、己○○、戊○○、子○○在公眾
得出入之場所賭博財物，各處罰金壹仟元，如易服勞役，均以佰元折算壹日。
扣案之骰子壹拾貳顆、鐵碗公壹只、盤子壹只、押賭紙板壹面及賭資新臺幣捌萬零玖
佰元均沒收。
乙○○無罪。
    事  實
一、庚○○、丁○○、丙○○、甲○○、辛○○、癸○、壬○○、己○○、戊○○、
    子○○於民國九十年一月二十四日下午十四時三十分許，在公眾得出入之場所即
    彰化縣二林鎮○○里○○路五十六號前之紅葉檳榔攤賭博財物，其方式係由庚○○（俟到案，再予審結）作莊並提供賭具骰子，將三粒骰子放置在碗公上，再用
    鐵碗蓋上，經搖動後，以三粒骰子擲出呈現三面之點數，供不特定人押賭，如押
    中點數由庚○○以一至三倍賠給押賭之賭客，如未押中該押注之賭金即歸莊家庚○○所有，以每人每次押注約新臺幣（下同）一百元。迄於同日下午十四時五十
    分許，適有賭客丁○○、丙○○、甲○○、辛○○、癸○、壬○○、己○○、戊○○、子○○在該處賭博財物時，為警當場查獲，並扣得庚○○所有之骰子十二
    顆、鐵碗公一只、盤子一只、押賭紙板一面及現場之賭資新台幣（下同）八萬零
    九百元。
二、案經彰化縣警察局二林分局報告臺灣彰化地方法院檢察署檢察官偵查起訴。
    理  由
一、右揭事實，業據被告壬○○、辛○○、丁○○、丙○○、己○○、戊○○、癸○
    、子○○及甲○○等人於警訊及本院審理中，坦承不諱，且有骰子十二顆、鐵碗
    公一只、盤子一只、押賭紙板一面及賭資八萬零九百元等物扣案稽，復有彰化縣
    警察局二林分局檢查紀錄表一份及現場照片十一張在卷可資佐證，顯見被告丁○○、丙○○、甲○○、辛○○、癸○、壬○○、己○○、戊○○、子○○等人之
    自白與事實相符，堪可採信。本件事證明確，被告丁○○、丙○○、甲○○、辛○○、癸○、壬○○、己○○、戊○○、子○○之犯行，洵堪認定。
二、核被告丁○○、丙○○、甲○○、辛○○、癸○、壬○○、己○○、戊○○、子
    ○○所為，均係犯刑法第二百六十六條第一項之普通賭博罪。爰審酌被告丁○○
    等人犯罪之動機、目的、手段、所生之危害及犯罪後之態度等一切情狀，各量處
    如主文所示之刑，均並諭知易服勞役之折算標準。扣案之骰子壹拾貳顆、鐵碗公
    壹只、盤子壹只、押賭紙板壹面及賭資捌萬零玖佰元，依刑法第二百六十六條第
    二條之規定予宣告沒收。
三、公訴意旨另略以：被告乙○○與被告庚○○於九十年一月二十四日下午十四時三
    十分許，基於犯意聯絡，由被告乙○○提供彰化縣二林鎮○○里○○路五十六號
    前紅葉檳榔攤之公共場所，作為賭博場所，供被告庚○○作莊為前開犯罪實之賭
    博財物行為，因認被告乙○○涉有刑法第二百六十六條第一項之賭博罪嫌云云。
四、按犯罪事實應依證據認之，無證據不得推定其犯罪事實；又不能證明被告犯罪者
    ，應諭知無罪之判決，刑事訴訟法第一百五十四條及第三百零一條第一項定有明
    文。再按認定不利被告之事實，須依積極之證據，苟積極證據不足為不利於被告
    事實之認定，更不必有何有利之證據；又認定犯罪事實所憑之證據，雖不以直接
    證據為限，間接證據亦包括在內，然而無論直接證據或間接證據，其為訴訟上之
    證明，須於通常一般之人均不致有所懷疑，而得確信其為真實之程度者，始得據
    有罪之認定，最高法院著有三十年上字第八一六號判例、七十六年臺上字第四九
    八六號判例可資參照。本件訊據被告乙○○堅決否認涉有提供前開紅葉檳榔攤為
    賭博所供被告庚○○作莊賭博之舉，並辯稱：前開紅葉檳榔攤固係伊所經營，惟
    其非但未參與賭博，且其於獲案時亦不在場，本件其他被告在該處賭博之時間係
    農曆春節，故其固知曉其他被告在該賭博，但基於民間過年習俗亦不好意思趕人
    ，但其與被告庚○○確係無任何犯意聯絡，伊係無辜等語。查：被告庚○○於警
    訊時明白供陳「（問有無屋主（即被告乙○○）同意？）我不知道屋主是否同意
    」「（有無給屋主租金）沒有」等語，此足被告吳清照與之並無犯意聯絡，按本
    件犯罪時間確係民間春節過年，鄉民常於村內多數人聚集地賭玩金錢及常人何況
    係生意人於年節時均不趨人離去，此應係眾所週知之民情，是自不得以被告乙○○未將其他被告趕走等情，驟認被告乙○○與庚○○有犯意之聯絡，而予論罪入
    刑，是被告乙○○所辯，與事實相符，尚可採信。此外，復查無其他積極證據，
    足茲認定被告乙○○涉有公訴人所指之犯行，其犯罪即屬不能證明，自應為無罪
    之諭知，以免冤抑。
三、據上論斷，應依刑事訴訟法第二百九十九條第一項前段、第三百零一條第一項，
    刑法第二百六十六條第一項前段、第二項、第四十二條第二項，罰金罰鍰提高標
    準條例第一條前段、第二條前段，判決如主文。
本案經檢察官吳憲明到庭執行職務。
中    華    民    國    九十      年      六        月    二十七        日
                                臺灣彰化地方法院刑事第三庭
                                    法      官   洪  志  賢
右正本證明與原本無異。
如不服本判決，應於送達後十日內向本院提出上訴狀(須附繕本)。
                                    法院書記官   洪  年  慶
中    華    民    國    九十      年      七        月      四          日
刑法第二百六十六條
在公共場所或公眾得出入之場所賭博財物者，處一千元以下罰金，但以供人暫時娛樂
之物為賭博者，不在此限。
當場賭博之器具與在賭檯或兌換籌碼處之財物，不問屬於犯人與否，沒收之。


司法院資訊處製作；財團法人民間司法改革基金會備份。
